

Diseñador y Desarrollo Web - Sistemas

12 años de experiencia

Armando Salinas Elizondo

Circón no 22, Pedregal de Atizapán, Atizapán de Zaragoza Estado de México.

55 5077 7296 / 55 6318 1718

Perfil Profesional

Lic. En Diseño Gráfico / Mercadotecnia y Sistemas: Especialista en estrategias de implementación enfocadas a los ambientes web como herramienta de impulso y publicidad para las áreas de marketing y publicidad, utilizando las tecnologías de vanguardia disponibles en el mundo del internet.

Experiencia Profesional

IECM (2022-)

Puesto: Analista Web Sr.

Funciones: Analizar e implementar la nueva plataforma en línea del Instituto para la atención de la

participación ciudadana.

Logros: Análisis de la nueva plataforma del instituto como apoyo herramienta de apoyo a la

ciudadanía coordinación con el equipo interno de sistemas para le implementación y modularización de la plataforma y seguimiento ordenado y lógico del desempeño de la

misma.

Grupo Axo (2012 - 2020)

Puesto: Desarrollador Web Sr.

Funciones: Desarrollador y administrador de los diferentes sistemas utilizados en la compañía.

Logros: Rediseño y restructuración de sistemas CRM para las distintas marcas de la compañía,

construcción de distintos tipos de reporte de ventas y a acceso a tiendas, actualización y

mejora de portal interno de seguimiento de ventas con clientes, instalación y

administración de 3 servidores Linux Centos como emisores de reportes y como portal de ventas para usuarios interno, puesta en marcha ser sistema de e-learning moodle en

Centos.

Grupo Pochteca (2009 - 2012)

Puesto: Webmaster, Desarrollador de Intranet / Extranet / Redes Sociales

Funciones: Desarrollador y Administrador de los diferentes sitios de la Compañía, incluida la tienda

virtual para venta y comercialización de productos.

Logros: Rediseño y restructuración de sitios corporativos de la compañía, puesta en marcha de

tienda en línea e integración con redes sociales, creación y administración de nuevo sitio

de la compañía construida enteramente en coldfusion.

Inmobiliaria Gicsa (2006 - 2009)

Puesto: Webmaster

Funciones: Administrador y desarrollador de los diferentes sitios de la compañía, incluidos sitios

corporativo y micro sitios de los distintos desarrollos.

Logros: Rediseño y restructuración de sitios corporativo, implementación de extranet de

brokers, re diseño y desarrollo de micro sitios de proyectos de la empresa.

House of Fuller (2005 - 2006)

Puesto: Webmaster - Digital Manager

Funciones: Administrador del sitio corporativo de la compañía construido en Java con Oracle,

actualización de catálogo catorcenal de productos, creación de administrador de

contenidos para el área de diseño gráfico.

Logros: Migración del sitio y rediseño de la estructura de productos, reducción de los tiempos de

proceso de actualización de los catálogos de productos.

Cursos y entrenamiento

Visio 5

Lugar: Miami Florida (1999)

Descripción: Entrenamiento para software diagramador.

Onmark 2000

Lugar: Atlanta Georgia (1999)

Descripción: Entrenamiento para software corrector de problemas de fecha con el año 2000.

Desarrollando Visio 2000

Lugar: México D.F (1999)

Descripción: Entrenamiento para software diagramador. **Queryng Microsoft SQL Server 2000 with Transact - SQL**

Lugar: México D.F. (2002)

Descripción: Curso de base de datos de Microsoft.

Introducción a ASP

Lugar: México D.F. (2002)

Descripción: Entrenamiento para lenguaje de programación cliente servidor de Microsoft.

Desarrollo de habilidades gerenciales

Lugar: México D.F ITESM (2004)

Descripción: Diplomado de desarrollo de habilidades de gerenciales y toma de decisiones.

Implementación de Sharepoint 2007

Lugar: México D.F. (2008)

Descripción: Diplomado de implementación de solución de intranet de Microsoft.

Desarrollo e introducción a Visual Studio 2008

Lugar: Miami Florida (2009)

Descripción: Entrenamiento para plataforma de desarrollo integrado de Microsoft.

Conocimientos técnicos, desarrollo y diseño.

Lenguajes de Programación:

Javascript, Php, Asp, Coldfusion, Java, Python.

Frameworks

Node Js, Express, React Js.

Lenguajes de etiquetado y diseño

HTML, XML, JSON, CSS, Saas, Type Script

Plataformas Business Intelligence

Microsoft Reporting Services, Micorosoft Integration Service, Pentaho, Talend Open Studio.

Plataformas de Software libre

Wordpress, Joomla, OsCommerce, Moodle, vTiger CRM, SugarCRM. Instalación administración y configuración de distintas plataformas con licencia GNU.

Bases de Datos

Conocimiento intermedio en las siguientes plataformas de bases de datos: MSSQLSEVER, MySQL, Oracle, PostgreSQL, SQLite, MariaDB, MongoDB

Servidores WEB

IIS 7-8, Apache 1.8 – 2.2, Nginx (básico). Configuración de Servicios Web, HTTP, FTP, HTTPS.

Plataformas

Windows 2000-2012 Server, Red Hat Enterprise Linux, Fedora. Instalación y configuración de servidores Linux desde interfaz de comandos, configuración de acceso por iptables, vnc. Configuración de DNS básica.

Información Adicional

Mi experiencia como diseñador y desarrollador web me han permitido entender cada uno de los pasos que se necesita para implementar cualquier tipo de sitio web esto involucra desde la información inicial del diseño de la interfaz hasta la implementación y puesta en marcha del producto final, pasando por cada uno de los pasos necesarios para la buena implementación del mismo, he participado en proyectos donde he construido sitios desde la parte gráfica hasta la interacción con datos de algún tipo de repositorio, así como también en la implementación de los estándares de seguridad en caso de que aplique. Experiencia comprobable en el área de Business Intelligence, incluyendo creación de reportes y desarrollo de interfaces, conexión entre sistemas, desarrollo de Apis.

Formación académica

Lic. En Diseño Gráfico

Universidad del Valle de México Campus Lomas Verdes Estado de México. 1993 - 1996.

MBA - MAESTRÍA EN ADMINISTRACIÓN DE NEGOCIOS 2020 (Mención honorífica) Universidad del Valle de México Campus Lomas Verdes Estado de México.

Otros datos

Idioma inglés: Nivel intermedio-avanzado, escritura, lectura y redacción.